Minutes et répertoires du notaire Sébastien POSTELLE, 10 octobre 1805 - 28 novembre 1810 (étude VII)
Archives nationales
- Minutes de Sébastien POSTELLE, 23 septembre 1805 - décembre 1810; MC/ET/VII/575 - MC/ET/VII/596
  - Minutes. 1807, octobre - décembre, octobre - décembre 1807; MC/ET/VII/583
    - Mariage de Jean Henri Camille Lefevre [Lefèvre], papetier, 96, rue Montorgueil, veuf avec deux enfants de Marie Marguerite Guitard, avec Marie Dangle, même adresse., 7 novembre 1807; MC/ET/VII/583
      Documents du Minutier central des notaires de Paris concernant l'histoire économique et sociale (1800-1830) [8556 actes], par Claude Pris, introduction et index revus, corrigés par le personnel du Minutier central, sous la direction d'Andrée Chauleur, Paris, Archives nationales, 1999, notice n° 2698 (instrument de recherche imprimé dématérialisé dont la version intégrale est accessible en ligne par la rubrique 'Autres instruments de recherche', voir contexte dans le Plan d’orientation général - Notaires de Paris, guides thématiques du Minutier).
      contrat de mariage; Montorgueil (rue); Dangle, Marie; Guitard, Marie Marguerite; Lefèvre, Jean Henri Camille; papetier
    - Inventaire après décès de Jacques Guillaume Legrand, architecte des Bâtiments publics, 14, rue Saint-Florentin., 19 novembre 1807; MC/ET/VII/583
      Documents du Minutier central des notaires de Paris concernant l'histoire économique et sociale (1800-1830) [8556 actes], par Claude Pris, introduction et index revus, corrigés par le personnel du Minutier central, sous la direction d'Andrée Chauleur, Paris, Archives nationales, 1999, notice n° 5576 (instrument de recherche imprimé dématérialisé dont la version intégrale est accessible en ligne par la rubrique 'Autres instruments de recherche', voir contexte dans le Plan d’orientation général - Notaires de Paris, guides thématiques du Minutier).
      inventaire; Saint-Florentin (rue); Legrand, Jacques Guillaume; architecte
    - Mariage de Pierre Antoine Amiel, propriétaire, 48, rue de Richelieu, avec Albertine Artemizia Dechièvre, 3, rue des Orties., 21 novembre 1807; MC/ET/VII/583
      Documents du Minutier central des notaires de Paris concernant l'histoire économique et sociale (1800-1830) [8556 actes], par Claude Pris, introduction et index revus, corrigés par le personnel du Minutier central, sous la direction d'Andrée Chauleur, Paris, Archives nationales, 1999, notice n° 8101 (instrument de recherche imprimé dématérialisé dont la version intégrale est accessible en ligne par la rubrique 'Autres instruments de recherche', voir contexte dans le Plan d’orientation général - Notaires de Paris, guides thématiques du Minutier).
      contrat de mariage; Orties (rue des); Richelieu (rue de); Amiel, Pierre Antoine; Dechièvre, Albertine Artémisia
    - Inventaire après décès de Charles Joseph Primavezi, négociant, 137, rue Montmartre., 3 décembre 1807; MC/ET/VII/583
      Documents du Minutier central des notaires de Paris concernant l'histoire économique et sociale (1800-1830) [8556 actes], par Claude Pris, introduction et index revus, corrigés par le personnel du Minutier central, sous la direction d'Andrée Chauleur, Paris, Archives nationales, 1999, notice n° 2831 (instrument de recherche imprimé dématérialisé dont la version intégrale est accessible en ligne par la rubrique 'Autres instruments de recherche', voir contexte dans le Plan d’orientation général - Notaires de Paris, guides thématiques du Minutier).
      inventaire; Montmartre (rue); Primavezi, Charles Joseph; négociant
    - Société Dheur Père et Fils, 4, rue du Fer-à-Moulin pour fabriquer le bleu, entre Antoine Robert Dheur et Nicolas Antoine Dheur, son fils., 12 décembre 1807; MC/ET/VII/583
      Documents du Minutier central des notaires de Paris concernant l'histoire économique et sociale (1800-1830) [8556 actes], par Claude Pris, introduction et index revus, corrigés par le personnel du Minutier central, sous la direction d'Andrée Chauleur, Paris, Archives nationales, 1999, notice n° 429 (instrument de recherche imprimé dématérialisé dont la version intégrale est accessible en ligne par la rubrique 'Autres instruments de recherche', voir contexte dans le Plan d’orientation général - Notaires de Paris, guides thématiques du Minutier).
      acte de société; Fer-à-Moulin (rue du); Dheur, Antoine Robert; Dheur, Nicolas Antoine
    - Vente de fonds de commerce de menuisier, rue de la Ferme-des-Mathurins, par Louis Giraudeau, menuisier, à François Giraudeau, son fils., 29 décembre 1807; MC/ET/VII/583
      Documents du Minutier central des notaires de Paris concernant l'histoire économique et sociale (1800-1830) [8556 actes], par Claude Pris, introduction et index revus, corrigés par le personnel du Minutier central, sous la direction d'Andrée Chauleur, Paris, Archives nationales, 1999, notice n° 2012 (instrument de recherche imprimé dématérialisé dont la version intégrale est accessible en ligne par la rubrique 'Autres instruments de recherche', voir contexte dans le Plan d’orientation général - Notaires de Paris, guides thématiques du Minutier).
      acte de vente; Ferme-des-Mathurins (rue de la); Giraudeau, François; Giraudeau, Louis; menuisier
    - Inventaire après décès de Jean François Mouillard, courrier, 17, rue du Jour [rue du Jour-Saint-Eustache]., 30 décembre 1807; MC/ET/VII/583
      Documents du Minutier central des notaires de Paris concernant l'histoire économique et sociale (1800-1830) [8556 actes], par Claude Pris, introduction et index revus, corrigés par le personnel du Minutier central, sous la direction d'Andrée Chauleur, Paris, Archives nationales, 1999, notice n° 2439 (instrument de recherche imprimé dématérialisé dont la version intégrale est accessible en ligne par la rubrique 'Autres instruments de recherche', voir contexte dans le Plan d’orientation général - Notaires de Paris, guides thématiques du Minutier).
      inventaire; Jour (rue du); Mouillard, Jean-François; messager
    - Liquidation de succession de Françoise Marie Bergognant, épouse de Antoine Robert Dheur, ci-dessus [no 428]. [Acte mentionné (no 428): An XIII, 30 floréal (1805, 20 mai).- Inventaire après décès de Françoise Marie Bergognant, épouse d'Antoine Robert Dheur, fabricant de bleu, 4, rue du Fer-à-Moulin.], 31 décembre 1807 - 1807; MC/ET/VII/583
      Documents du Minutier central des notaires de Paris concernant l'histoire économique et sociale (1800-1830) [8556 actes], par Claude Pris, introduction et index revus, corrigés par le personnel du Minutier central, sous la direction d'Andrée Chauleur, Paris, Archives nationales, 1999, notice n° 430 (instrument de recherche imprimé dématérialisé dont la version intégrale est accessible en ligne par la rubrique 'Autres instruments de recherche', voir contexte dans le Plan d’orientation général - Notaires de Paris, guides thématiques du Minutier).
      liquidation; Fer-à-Moulin (rue du); Bergognant, Françoise Marie; Dheur, Antoine Robert
  - Minutes. 1808, janvier - mars, janvier - mars 1808; MC/ET/VII/586
    - Mariage de Louis Marie Auguste Cadot, potier d'étain, 246, rue Saint-Honoré, avec Catherine Marguerite Rogelet, 1, rue des Barres., 18 janvier 1808; MC/ET/VII/586
      Documents du Minutier central des notaires de Paris concernant l'histoire économique et sociale (1800-1830) [8556 actes], par Claude Pris, introduction et index revus, corrigés par le personnel du Minutier central, sous la direction d'Andrée Chauleur, Paris, Archives nationales, 1999, notice n° 236 (instrument de recherche imprimé dématérialisé dont la version intégrale est accessible en ligne par la rubrique 'Autres instruments de recherche', voir contexte dans le Plan d’orientation général - Notaires de Paris, guides thématiques du Minutier).
      contrat de mariage; Saint-Honoré (rue); Cadot, Louis Marie Auguste; Rogelet, Catherine Marguerite; potier
    - Mariage de Pierre Joseph Macke, ex-employé des transports militaires, 33, rue Traversière-Saint-Honoré, veuf en premier avec un enfant de Françoise Élisabeth Castel et en deuxième avec deux enfants d'Anne Marie Thirion, avec Marie Élisabeth Birbaum, 78, rue de Richelieu., 1er février 1808; MC/ET/VII/586
      Documents du Minutier central des notaires de Paris concernant l'histoire économique et sociale (1800-1830) [8556 actes], par Claude Pris, introduction et index revus, corrigés par le personnel du Minutier central, sous la direction d'Andrée Chauleur, Paris, Archives nationales, 1999, notice n° 6735 (instrument de recherche imprimé dématérialisé dont la version intégrale est accessible en ligne par la rubrique 'Autres instruments de recherche', voir contexte dans le Plan d’orientation général - Notaires de Paris, guides thématiques du Minutier).
      contrat de mariage; Richelieu (rue de); Traversière-Saint-Honoré (rue); Birbaum, Marie Elisabeth; Castel, Françoise Elisabeth; Macke, Pierre Joseph; Thirion, Anne Marie
    - Mariage de Louis Marie Pierrat, rue de la Parcheminerie, avec Josèphe Augustine Hautellet, rue du Chantre., 8 février 1808; MC/ET/VII/586
      Documents du Minutier central des notaires de Paris concernant l'histoire économique et sociale (1800-1830) [8556 actes], par Claude Pris, introduction et index revus, corrigés par le personnel du Minutier central, sous la direction d'Andrée Chauleur, Paris, Archives nationales, 1999, notice n° 8382 (instrument de recherche imprimé dématérialisé dont la version intégrale est accessible en ligne par la rubrique 'Autres instruments de recherche', voir contexte dans le Plan d’orientation général - Notaires de Paris, guides thématiques du Minutier).
      contrat de mariage; Chantre (rue du); Parcheminerie (rue de la); Hautellet, Josèphe Augustine; Pierrat, Louis Marie
    - Vente de partie de bois à Sars [Sars-Poteries], par Prosper Tranquille Havas à Louis Jacques Hébert., 12 février 1808; MC/ET/VII/586
      Documents du Minutier central des notaires de Paris concernant l'histoire économique et sociale (1800-1830) [8556 actes], par Claude Pris, introduction et index revus, corrigés par le personnel du Minutier central, sous la direction d'Andrée Chauleur, Paris, Archives nationales, 1999, notice n° 7411 (instrument de recherche imprimé dématérialisé dont la version intégrale est accessible en ligne par la rubrique 'Autres instruments de recherche', voir contexte dans le Plan d’orientation général - Notaires de Paris, guides thématiques du Minutier).
      acte de vente; Sars-Poteries (Nord); Havas, Prosper Tranquille; Hébert, Louis Jacques
    - Vente des biens dépendant de l'ex-marquisat de Chambonas, comprenant bois, auberge de Payre, château à Saint-Laurent-les-Bains, Laveyrune, Saint-Jean, Thines, Chambonas, par Adolph Aimé Charles Delagarde, contrôleur des Droits réunis, à Charles François Guillaume de Chanaleilles, ex-officier de marine., 13 février 1808; MC/ET/VII/586
      Documents du Minutier central des notaires de Paris concernant l'histoire économique et sociale (1800-1830) [8556 actes], par Claude Pris, introduction et index revus, corrigés par le personnel du Minutier central, sous la direction d'Andrée Chauleur, Paris, Archives nationales, 1999, notice n° 7412 (instrument de recherche imprimé dématérialisé dont la version intégrale est accessible en ligne par la rubrique 'Autres instruments de recherche', voir contexte dans le Plan d’orientation général - Notaires de Paris, guides thématiques du Minutier).
      acte de vente; Chambonas (Ardèche); Laveyrune (Ardèche); Chanaleilles, Charles François Guillaume de (1767-1845); Delagarde, Adolphe Aimé Charles; fonctionnaire; officier (armée)
    - Mariage de Balthazard Troussel, propriétaire, 12, quai Saint-Paul, avec Armande Georgette Julie Hebert, 22, rue de Grenelle-Saint-Germain., 18 février 1808; MC/ET/VII/586
      Documents du Minutier central des notaires de Paris concernant l'histoire économique et sociale (1800-1830) [8556 actes], par Claude Pris, introduction et index revus, corrigés par le personnel du Minutier central, sous la direction d'Andrée Chauleur, Paris, Archives nationales, 1999, notice n° 8103 (instrument de recherche imprimé dématérialisé dont la version intégrale est accessible en ligne par la rubrique 'Autres instruments de recherche', voir contexte dans le Plan d’orientation général - Notaires de Paris, guides thématiques du Minutier).
      contrat de mariage; Grenelle (rue de); Saint-Paul (quai); Hebert, Armande Georgette Julie; Troussel, Balthazar
    - Mariage de Philippe Lechevallier-Cornette, 1, rue de Joubert, avec Julie Alexandrine Lemercier de Maisoncelle-Vertille de Richemont [Lemercier de Maisoncelle Vertille de Richemont], 45, rue du Mont-Blanc., 23 février 1808; MC/ET/VII/586
      Documents du Minutier central des notaires de Paris concernant l'histoire économique et sociale (1800-1830) [8556 actes], par Claude Pris, introduction et index revus, corrigés par le personnel du Minutier central, sous la direction d'Andrée Chauleur, Paris, Archives nationales, 1999, notice n° 6055 (instrument de recherche imprimé dématérialisé dont la version intégrale est accessible en ligne par la rubrique 'Autres instruments de recherche', voir contexte dans le Plan d’orientation général - Notaires de Paris, guides thématiques du Minutier).
      contrat de mariage; Mont-Blanc (rue du); Lechevallier-Cornette, Philippe; Lemercier de Maisoncelle-Vertille de Richemont, Julie Alexandrine (1787-18..)
    - Mariage de Mr Le Chevallier-Cornette et Melle Lemercier-Maisoncelle., 23 décembre 1808; MC/ET/VII/586
      Actes signalés par Thierry Boudignon, 2003-2012 (base de données migrée: voir contexte dans le Plan d’orientation général - Notaires de Paris, guides thématiques du Minutier).
      contrat de mariage; Le Chevallier-Cornette (M.); Lemercier-Maisoncelle (Mlle)
  - Minutes. 1808, avril - mai, avril - mai 1808; MC/ET/VII/587
    - Mariage de Jean-Baptiste Serre de Bazaugour, 45, rue de la Harpe, avec Alexandrine Pauline Duhem, demeurant à Saint-Mandé., 2 avril 1808; MC/ET/VII/587
      Documents du Minutier central des notaires de Paris concernant l'histoire économique et sociale (1800-1830) [8556 actes], par Claude Pris, introduction et index revus, corrigés par le personnel du Minutier central, sous la direction d'Andrée Chauleur, Paris, Archives nationales, 1999, notice n° 6056 (instrument de recherche imprimé dématérialisé dont la version intégrale est accessible en ligne par la rubrique 'Autres instruments de recherche', voir contexte dans le Plan d’orientation général - Notaires de Paris, guides thématiques du Minutier).
      contrat de mariage; Harpe (rue de la); Saint-Mandé (Val-de-Marne); Duhem, Alexandrine Pauline; Serre de Bazaugour, Jean-Baptiste
    - Vente de la ferme de Perrinière, avec des métairies à Montfaucon, par Jean-Baptiste Bachot à Antoinette Marie Julienne Maillet de La Rivière, épouse d'Antoine Pezet de Corval [Pézet de Corval]., 8 avril 1808; MC/ET/VII/587
      Précisions sur les lieux: Montfaucon-Montigné (Maine-et-Loire)--La Perrinière (ferme); Saint-Germain-sur-Moine (Maine-et-Loire)--La Perrinière (ferme)
      Documents du Minutier central des notaires de Paris concernant l'histoire économique et sociale (1800-1830) [8556 actes], par Claude Pris, introduction et index revus, corrigés par le personnel du Minutier central, sous la direction d'Andrée Chauleur, Paris, Archives nationales, 1999, notice n° 7416 (instrument de recherche imprimé dématérialisé dont la version intégrale est accessible en ligne par la rubrique 'Autres instruments de recherche', voir contexte dans le Plan d’orientation général - Notaires de Paris, guides thématiques du Minutier).
      acte de vente; Montfaucon-Montigné (Maine-et-Loire); Saint-Germain-sur-Moine (Maine-et-Loire); Bachot, Jean-Baptiste; Maillet de La Rivière, Antoinette Marie Julie; Pezet de Corval, Antoine (1758-1815); Pézet de Corval, Antoine (1758-1815); notaire
    - Mariage d'Antoine Remy Darblay, propriétaire, 45, rue de la Lune, avec Marie Anne Biard, divorcée d'avec Julien Grenet, même adresse., 16 avril 1808; MC/ET/VII/587
      Documents du Minutier central des notaires de Paris concernant l'histoire économique et sociale (1800-1830) [8556 actes], par Claude Pris, introduction et index revus, corrigés par le personnel du Minutier central, sous la direction d'Andrée Chauleur, Paris, Archives nationales, 1999, notice n° 8104 (instrument de recherche imprimé dématérialisé dont la version intégrale est accessible en ligne par la rubrique 'Autres instruments de recherche', voir contexte dans le Plan d’orientation général - Notaires de Paris, guides thématiques du Minutier).
      contrat de mariage; Lune (rue de la); Biard, Marie Anne; Darblay, Antoine Rémi; Grenet, Julien
    - Inventaire après décès de Jean Gaspard Vence, contre-amiral au château de Volichères [Vaulichères], près Tonnerre., 22 avril 1808; MC/ET/VII/587
      Précisions sur les lieux: Tonnerre (Yonne)--Vaulichères; Vaulichères (Tonnerre, Yonne)
      Documents du Minutier central des notaires de Paris concernant l'histoire économique et sociale (1800-1830) [8556 actes], par Claude Pris, introduction et index revus, corrigés par le personnel du Minutier central, sous la direction d'Andrée Chauleur, Paris, Archives nationales, 1999, notice n° 6722 (instrument de recherche imprimé dématérialisé dont la version intégrale est accessible en ligne par la rubrique 'Autres instruments de recherche', voir contexte dans le Plan d’orientation général - Notaires de Paris, guides thématiques du Minutier).
      inventaire; Tonnerre (Yonne); Vence, Jean Gaspard; officier général
    - Inventaire après décès de Jean François Aube, directeur de l'hôpital français de Varsovie, 4, rue Sainte-Appoline [rue Sainte-Apolline]., 2 mai 1808; MC/ET/VII/587
      Documents du Minutier central des notaires de Paris concernant l'histoire économique et sociale (1800-1830) [8556 actes], par Claude Pris, introduction et index revus, corrigés par le personnel du Minutier central, sous la direction d'Andrée Chauleur, Paris, Archives nationales, 1999, notice n° 6803 (instrument de recherche imprimé dématérialisé dont la version intégrale est accessible en ligne par la rubrique 'Autres instruments de recherche', voir contexte dans le Plan d’orientation général - Notaires de Paris, guides thématiques du Minutier).
      inventaire; Sainte-Apolline (rue); Aube, Jean François; administrateur
  - Minutes. 1808, juin - août, juin - août 1808; MC/ET/VII/588
    - Société universelle de gains, 7, rue Censier, entre Benoît Constant Cochet, Catherine Ursule Thomain, sa femme, et Eulalie Marguerite Béthune, veuve Cochet., 4 juin 1808; MC/ET/VII/588
      Documents du Minutier central des notaires de Paris concernant l'histoire économique et sociale (1800-1830) [8556 actes], par Claude Pris, introduction et index revus, corrigés par le personnel du Minutier central, sous la direction d'Andrée Chauleur, Paris, Archives nationales, 1999, notice n° 5528 (instrument de recherche imprimé dématérialisé dont la version intégrale est accessible en ligne par la rubrique 'Autres instruments de recherche', voir contexte dans le Plan d’orientation général - Notaires de Paris, guides thématiques du Minutier).
      acte de société; Censier (rue); Béthune, Eulalie Marguerite; Cochet, Benoît Constant; Thomain, Catherine Ursule
    - Inventaire après décès de César Marie Antoine Nicolas Mayeux, inspecteur aux Revues, 13, rue du Helder., 7 juin 1808; MC/ET/VII/588
      Documents du Minutier central des notaires de Paris concernant l'histoire économique et sociale (1800-1830) [8556 actes], par Claude Pris, introduction et index revus, corrigés par le personnel du Minutier central, sous la direction d'Andrée Chauleur, Paris, Archives nationales, 1999, notice n° 6809 (instrument de recherche imprimé dématérialisé dont la version intégrale est accessible en ligne par la rubrique 'Autres instruments de recherche', voir contexte dans le Plan d’orientation général - Notaires de Paris, guides thématiques du Minutier).
      inventaire; Helder (rue du); Mayeux, César Marie Antoine Nicolas (17..-1808); inspecteur
    - Mariage de Louis Lambert, demeurant à Pontoise, avec Louis Victoire Delacour, même adresse., 20 juin 1808; MC/ET/VII/588
      Documents du Minutier central des notaires de Paris concernant l'histoire économique et sociale (1800-1830) [8556 actes], par Claude Pris, introduction et index revus, corrigés par le personnel du Minutier central, sous la direction d'Andrée Chauleur, Paris, Archives nationales, 1999, notice n° 8385 (instrument de recherche imprimé dématérialisé dont la version intégrale est accessible en ligne par la rubrique 'Autres instruments de recherche', voir contexte dans le Plan d’orientation général - Notaires de Paris, guides thématiques du Minutier).
      contrat de mariage; Pontoise (Val-d'Oise); Delacour, Louis Victoire; Delacour, Louise Victoire; Lambert, Louis
    - Procès-verbal d'adjudication de maison de campagne, jardins, grange et ferme à Chevilly-Larue par les consorts Mané., 12 juillet 1808; MC/ET/VII/588
      Documents du Minutier central des notaires de Paris concernant l'histoire économique et sociale (1800-1830) [8556 actes], par Claude Pris, introduction et index revus, corrigés par le personnel du Minutier central, sous la direction d'Andrée Chauleur, Paris, Archives nationales, 1999, notice n° 7428 (instrument de recherche imprimé dématérialisé dont la version intégrale est accessible en ligne par la rubrique 'Autres instruments de recherche', voir contexte dans le Plan d’orientation général - Notaires de Paris, guides thématiques du Minutier).
      procès-verbal; Chevilly-Larue (Val-de-Marne); Mané (famille)
    - Bail de local pour une imprimerie, place du Palais-de-Justice, par Antoine Adam, avocat, à Louis Rondonneau, imprimeur du Dépôt des Lois., 15 juillet 1808; MC/ET/VII/588
      Documents du Minutier central des notaires de Paris concernant l'histoire économique et sociale (1800-1830) [8556 actes], par Claude Pris, introduction et index revus, corrigés par le personnel du Minutier central, sous la direction d'Andrée Chauleur, Paris, Archives nationales, 1999, notice n° 2648 (instrument de recherche imprimé dématérialisé dont la version intégrale est accessible en ligne par la rubrique 'Autres instruments de recherche', voir contexte dans le Plan d’orientation général - Notaires de Paris, guides thématiques du Minutier).
      bail; Palais-de-Justice (place du); Adam, Antoine; Rondonneau, Louis; avocat; imprimeur
    - Bail d'enclos aux carrières de Passy, pour faire cuire la pierre grimaud dans un four à chaux, par Auguste Victor Thion de la Chaume à Jean Smith, artiste, Thiéry, ex-négociant, et Joseph Dangleterre., 17 août 1808; MC/ET/VII/588
      Documents du Minutier central des notaires de Paris concernant l'histoire économique et sociale (1800-1830) [8556 actes], par Claude Pris, introduction et index revus, corrigés par le personnel du Minutier central, sous la direction d'Andrée Chauleur, Paris, Archives nationales, 1999, notice n° 1575 (instrument de recherche imprimé dématérialisé dont la version intégrale est accessible en ligne par la rubrique 'Autres instruments de recherche', voir contexte dans le Plan d’orientation général - Notaires de Paris, guides thématiques du Minutier).
      bail; Passy (ancienne commune); Dangleterre, Joseph; Smith, Jean; Thion de La Chaume, Auguste Victor (1753-1838); Thiéry (M.); artiste; négociant
  - Minutes. 1808, septembre - décembre, septembre - décembre 1808; MC/ET/VII/589
    - Mariage de Pierre Honoré Gatineau, entrepreneur de couverture, veuf avec un enfant d'Anne Antoinette Guiot, demeurant à Versailles, 32, rue du Vieux-Versailles, avec Marie Noëlle Cécile Feret, 9, rue Saint-Martin, passage de la Réunion., 23 septembre 1808; MC/ET/VII/589